# 公租房企业对所持有的公租房是否可以作为投资性房地产，并以公允价值模式计量？

提问人：chengchn 时间：2020-11-22 11:40:00
尊敬的陈版主，您好。目前在审计一家公租房企业，政府将以前持有的公租房无偿划转至该公租房公司，但是目前尚未取得产权证书，公租房公司正在积极协调政府办理产权。该公租房公司已经运营了两年了，出租率基本上在90%以上，出租价格由公租房公司结合政策确定，报政府审批，一般会低于市场价格。公租房公司将其持有的全部公租房在投资性房地产核算，并以公允价值模式计量，但公允价值是由评估机构按照“成本法”（重置成本）确定的。
问题 1 ：在目前尚不具备房产证的背景下，是否可以确认为投资性房地产？
问题 2 ：在可以确认为投资性房地产的前提下，若目前房产处于 2 线城市，商品房具有活跃的交易市场，但是公租房并不具备交易属性，且没有类似的交易价格可以参考，企业是否能够按照公允价值模式计量，并按照成本法确定公允价值呢？

回答人：chenyiwei
由于公租房并不是完全意义上的市场化运作，更多地是具有公益属性；同时期产证无法分割而不能单独出售，因此虽然是用于出租，但不建议确认为投资性房地产。
另外，由于其公益属性，租金低于市场价格，因此其公允价值不能简单地依据周边商品住房的交易价格，更多地应采用租金折现法予以确定。